【裁判字號】    89,易,603
【裁判日期】    900919
【裁判案由】    竊盜
【裁判全文】
臺灣花蓮地方法院刑事判決                          八十九年度易字第六三號
    公  訴  人  臺灣花蓮地方法院檢察署檢察官
    被      告  丑○○
右列被告因竊盜案件，經檢察官提起公訴（八十九年度偵字第二三八九號）及函請併
辦（八十九年度偵字第二四四七、二四九二、三八一四號），本院判決如左：
    主  文
丑○○連續攜帶兇器，毀壞安全設備竊盜，累犯，處有期徒刑壹年拾月，未扣案之板
手、油壓剪各壹支、扣案汽車鑰匙貳支均沒收；又連續行使偽造私文書，足以生損害
於他人，處有期徒刑壹年肆月，於汽車出租約定書上偽造之鄭儀男簽名及署押各參枚
、本票上偽造鄭儀男簽名及署押各壹枚、於0000000000、0000000
000及0000000000號三支行動電話服務申請書上偽造之鄭儀男簽名各壹
枚、扣案變造之甲○○身分證上之照片壹張、未扣案變造之鄭儀男身分證上照片壹張
，及扣案內有0000000000門號所屬ＳＩＭ卡之行動電話壹支，均沒收。應
執行有期徒刑參年，未扣案之板手、油壓剪各壹支、扣案汽車鑰匙貳支、於汽車出租
約定書上偽造之鄭儀男簽名及署押各參枚、本票上偽造鄭儀男簽名及署押各壹枚、及
於0000000000、0000000000、0000000000號三支行
動電話服務申請書上偽造之鄭儀男簽名各壹枚，扣案變造之甲○○身分證上照片壹張
、未扣案變造之鄭儀男身分證上照片壹張，及扣案內有0000000000門號所
屬ＳＩＭ卡之行動電話壹支，均沒收。
    事  實
一、丑○○曾因侵占等案件，經台灣高等法院判處有期徒刑五月確定，甫於民國八十
    四年五月二十日執行完畢，猶不知悔改，竟基於意圖為自己不法所有及毀損之概
    括犯意，連續於如附表一所示之時間、地點，以附表一所示之方式竊取如附表一
    所示被害人之財物，並損壞子○○所有車號ＥＶ－一四九五號汽車之車鎖、游寶
    琴所有，平日由癸○○使用之車號ＨＣＱ－四九二號機車車鎖，足生損害於子○○、游寶琴及癸○○。嗣於附表一所示之時間、地點，為警查獲。
二、丑○○於八十九年五月三十一日某時，在花蓮市明星學園，明知綽號「阿強」或
    「阿祥」之成年男人所交付之鄭儀男身分證及汽車駕照各一枚，係來路不明之贓
    物（係鄭儀男於八十九年五月一日凌晨，將汽車停放在花蓮市鎮○街○○○街交
    口處之小巷內，身分證及汽機車駕照亦放在該車內，而連同汽車及上開證件均遭
    竊），竟予以收受，並共同基於變造身分證之犯意聯絡，由綽號「阿祥」或「阿
    強」之男子將丑○○之照片換貼在鄭儀男身分證及汽車駕照上，而變造之，丑○○並與之基於共同意圖為自己不法所有、行使變造身分證及行使偽造文書之犯意
    聯絡，於八十九年五月三十一日下午五時許，一同至位於花蓮市○○○路一六０
    號之鴻君小客車租賃有限公司（下稱鴻君公司），由丑○○佯稱為鄭儀男，並出
    示上開變造之鄭儀男身分證及汽車駕照於鴻君公司負責人林蓮花，向鴻君公司承
    租車號ＦＦ－六五三一號小客車，租金每日新台幣（下同）一千五百元，租期為
    一日，丑○○並在汽車出租約定書上偽造鄭儀男之簽名及署押各三枚及在本票上
    偽簽鄭儀男之簽名及署押各一枚後（本票上除偽造之鄭儀男簽名及署押各一枚外
    ，其餘均未記載，尚非記載完全之有效本票），將汽車出租約定書、本票、一千
    五百元交付予林蓮花，致使林蓮花陷於錯誤，而交付該車予丑○○，丑○○因該
  車太小，而接續上開詐欺犯意，於同日下午七時二十五分許，將車號ＦＦ－六五
    三一號小客車交還鴻君公司，以換取車號ＦＦ－六六一一號小客車。惟租期屆至
    ，丑○○並未將車交還，經鴻君公司多次催討，亦不歸還，鴻君公司遂向台灣花
    蓮地方法院檢察署檢察官告訴鄭儀男涉嫌詐欺罪嫌，後經檢察官調查後，始得悉
    上情。
三、丑○○並基於行使變造身分證、偽造私文書及詐欺得利之概括犯意，先於八十九
    年五月五日，在位於花蓮市○○路五一八之一號環球通訊行，出示上開變造之鄭
    儀男身分證，佯稱為鄭儀男，並在行動電話服務申請書上偽填鄭儀男簽名一枚後
    ，將申請書交予該行店員以申請行動電話門號，致使該店員陷於錯誤，而交付台
    灣大哥大股份有限公司之0000000000行動電話門號予丑○○使用；又
    於八十九年五月六日，在環球通訊行，以同一方式，分別在二張申請書上偽填鄭
    儀男簽名各一枚後，將申請書交予該行店員以申請行動電話門號，致使該店員陷
    於錯誤，而交付台灣大哥大股份有限公司之0000000000及00000
    00000號行動電話門號與丑○○使用，丑○○使用後，均未繳納任何通訊費
    用，各門號所積欠通訊費各為六千零十五元、二千八百十六元、一萬六千一百四
    十七元，均足以生損害於鄭儀男及台灣大哥大股份有限公司。
四、丑○○於八十九年六月中旬，在花蓮市華友超商內，拾得甲○○身分證一枚（係
    甲○○於八十九年六月間，將車號ＨＱ－七八八五號自小客車停放在花蓮縣光復
    鄉○○村○○路一家卡拉ＯＫ店前，遭不詳之人竊得該車，而放在車內之甲○○
    身分證一枚併同遭竊），竟意圖為自己不法之所有，將之侵占入己，並於八十九
    年七月初，在花蓮市美崙地區，將該身分證及自己照片一張交予有變造身分證犯
    意聯絡之辰○○，由辰○○將丑○○之照片換貼在甲○○身分證上。丑○○並於
    八十九年八月一日晚上十一時許，在花蓮縣吉安鄉○村○街三二號一樓為警查獲
    時，向警方出示該變造之身分證，而行使之，然為警當場識破。
五、案經花蓮縣警察局吉安分局報請臺灣花蓮地方法院檢察署檢察官偵查起訴及函請
    併辦。
    理  由
一、訊據被告丑○○雖坦承有為附表一編號三、四之竊盜犯行，及與阿祥持阿祥所變
    造鄭儀男之身分證、駕照向鴻君公司租車，並侵占其所拾獲甲○○之身分證，再
    交由辰○○變造，且於查獲時出示變造甲○○身分證予警員查看等事實，惟否認
    其餘犯行，辯稱：ＩＹ－三六八八號自用小客車係其向阿發借的，其亦未與辰○○行竊附表一編號十之物，而ＩＺ－九八一０號汽車是李馬龍開的，其並未偷取
    該車等語。經查：
    (一)犯罪事實一部分：
      (1)被告雖於本院訊問時，供稱於警訊時有遭警員庚○○、午○○刑求，辰○○
        亦有看到等語。且被告入所之外傷紀錄，確實記載：被告自述於吉安分局三
        組被外號叫黑豬及另一名組員毆打成傷，正面前額二處被打傷，後腦二處腫
        瘤被打造成等情，有台灣花蓮看守所八十九年九月七日花所戒字第二三七九
        號函暨所附之外傷紀錄表一份在卷可參。惟被告於偵查及本院初次訊問時（
        見八十九年聲羈字第七五號卷），均未供稱有遭刑求，並坦承有竊取附表一
        編號五、六、七、八、九、十一號之犯行。而證人庚○○、午○○亦證稱：
        未毆打被告等語。證人庚○○並證稱：當天被告到吉安分局時，前額即有輕
        微擦傷，且被告當天很配合，渠等無必要打他等語。共犯辰○○亦供稱：伊
        在吉安分局沒有看到被告被打，被告亦沒有告訴伊被打等語。被告如果真若
        遭刑求，其為何於偵查及本院受理羈押聲請時，不向檢察官或法官陳明；況
        共犯辰○○亦均未看見被告有遭刑求，是被告刑求之抗辯，不足採信。
      (2)被告竊取附表一編號三、四之犯行，業據其自白無訛。而被告於警訊、偵查
        及本院初次訊問時，均坦承有竊取附表一編號五至九、十一之犯行。而共犯
        辰○○於警訊及偵審中均供稱：係與被告共同行竊附表一編號十之財物。參
        酌辰○○係於八十九年八月一日晚上十一時許，在花蓮縣吉安鄉○村○街三
        二號一樓，與被告一同為警查獲等情，業據辰○○供述在卷；被告復自陳甲○○之身分證係於八十九年七月初交由辰○○換貼其照片變造，足見兩人私
        交不錯，共犯辰○○既自承有為該次竊盜，實無誣陷被告之必要。再附表一
        編號一至十一所列財物遭竊等情，業據證人陳昭逞、己○○、丙○○、巳○○、鄭小娟、乙○○、戊○○、壬○○及告訴人癸○○、丁○○、子○○於
        警訊中證述綦詳，並有贓證物品認領保管收據九張、查獲照片二十一張、失
        竊現場照片七張、車輛竊盜車牌失竊資料個別查詢報表－查詢車輛認可資料
        五張、車籍作業系統－查詢認可資料三張附卷可稽。而被告雖辯稱：ＩＺ－
        九八一０號汽車係李馬龍開的云云。但證人李馬龍、宋聖德於警訊中均證稱
        ：係被告開該車來載渠等。雖證人劉建華於警訊中證稱：其當天到溫義妹所
        經營之小吃店拔雞毛，被告於九時許，亦來該店遊玩及幫忙拔雞毛，其沒有
        看到被告所用之交通工具，被告稱是走路來的，後來約十時許，宋聖德、李
        馬龍始開綠色自小客車到達店裡等語。惟證人溫義妹則於警訊中證稱：被告
        與劉建華均未至其店內幫忙拔雞毛，被告事後有到其店內，要求其證稱被告
        有到店內幫忙拔雞毛，為其拒絕等語。是證人劉建華之證詞，顯不可採。況
        證人即溪畔小吃老闆劉真玉於警訊中亦證稱：懸掛車號ＩＺ－九八一０號汽
        車為被告所駕駛等語。是被告此部份所辯，亦不足採信。此外，並有被告用
        以行竊之汽車鑰匙二支扣案足憑。
    (二)犯罪事實二部分：
      此部份之犯行，業據被告坦承不諱，核與被害人鴻君公司代表人林蓮花、鄭儀
      男於偵查中指述之情節相符，並有汽車出租約定書、本票、變造鄭儀男身分證
      影本、鄭儀男登報遺失證件之剪報各一張附卷可稽。而被告於汽車出租約定書
      上所捺印之指紋經送內政部警政署刑事警察局鑑定結果，認與丑○○指紋卡之
      左拇指指紋相符等情，亦有該局八十九年七月十一日局紋字第八一三號鑑定書
      一份在卷可參，是被告此部分之自白與事實相符，應堪採信。
    (三)犯罪事實三部分：
      被告雖否認有以變造之鄭儀男身分證申請門號。惟被告以變造之鄭儀男身分證
      申請三支行動電話門號使用，後均未繳款等情，業據證人鄭儀男於偵查中指述
      綦詳，並有台灣大哥大股份有限公司九十年七月二十七日九十資警八五三六二
      號函一份在卷可參。而該函所附0000000000、000000000
      0及0000000000號三支行動電話申請書所附之鄭儀男身分證上之照
      片與扣案甲○○身分證上之被告照片相同；且被告為警查獲時，所扣得其中一
      支行動電話內之ＳＩＭ卡號為0000000000000，與000000
      0000號申請書上所載之ＳＩＭ卡號相同，業經本院勘驗無訛，是被告此部
      分之辯解，顯不可採。
    (四)犯罪事實四部分：
      此部份犯行，業據被告自白，核與變造身分證之共犯辰○○供述之情節相符。
      而甲○○之身分證係於八十九年六月間，因甲○○將車號ＨＱ－七八八五號自
      小客車停放在花蓮縣光復鄉○○村○○路一家卡拉ＯＫ店前，遭不詳之人竊得
      該車，而放在車內之甲○○身分證一枚併同遭竊等情，業據證人甲○○於警訊
      時證述綦詳。再被告為警查獲時，有向警員出示已經換貼其照片之甲○○身分
      證等情，亦據警員午○○、庚○○證述在卷。是被告此部份自白，與事實相符
      ，應堪採信。此外，復有已換貼其照片之甲○○身分證一張扣案足憑。
    (五)綜上所述，本件事證明確，被告犯行堪予認定。
二、核被告所為，係犯附表一所示所犯法條欄之罪、刑法第三百四十九條第一項收受
    贓物罪、第二百十六條、第二百十二條行使變造特種文書罪、第二百十六條、第
    二百十條行使偽造私文書罪、第三百三十九條第一項詐欺取財罪、第三百三十九
    條第二項詐欺得利罪、第三百三十七條侵占離本人所持有物罪。又附表一編號十
    之犯罪地點係貨櫃屋，並非住宅或建築物，被告雖於夜間攜帶兇器、破壞安全設
    備入內行竊，並不構成刑法第三百二十一條第一、二、三款攜帶兇器、毀壞安全
    設備、夜間侵入住宅竊盜罪，此部份起訴法條容有未洽。被告就犯罪事實二、變
    造甲○○身分證，分別與綽號「阿祥」或「阿強」、辰○○，有犯意之聯絡與行
    為之分擔，為共同正犯。被告就附表一編號十、十一之竊盜犯行，分別與辰○○
    、「阿祥」有犯意之聯絡與行為之分擔，為共同正犯。又被告偽造簽名、署押，
    為偽造私文書之階段行為；偽造私文書之低度行為及變造特種文書之低度行為，
    為行使偽造私文書、行使變造特種文書之高度行為所吸收，均不論罪。被告多次
    竊盜、行使變造特種文書、行使偽造私文書、詐欺得利之犯行，時間緊接、觸犯
    構成要件相符之罪，顯係基於概括犯意為之，應均依連續犯之規定論以一罪（竊
    盜部分論以情節較重之附表一編號十之罪），並依法加重其刑。又被告所犯收受
    贓物、侵占離本人持有物、行使變造特種文書、行使偽造私文書、詐欺取財、詐
    欺得利間，具有方法結果之牽連關係，應從一重之行使偽造私文書處斷。被告所
    犯竊盜罪與毀損罪間，亦有方法結果之牽連關係，應從一重之竊盜罪處斷。檢察
    官雖僅就附表一編號五至十一及變造甲○○身分證之部分起訴，就其餘部分漏未
    起訴，惟因與本案有實質上一罪關係（行使變造甲○○身分證部分）及連續犯（
    其餘竊盜、行使變造鄭儀男身分證、駕照部分）、牽連犯之裁判上一罪關係（收
    受贓物、侵占離本人持有物、詐欺取財、詐欺得利及行使偽造私文書與行使變造
    特種文書部分有牽連犯之關係；竊盜罪與毀損罪間有牽連關係），並經檢察官函
    請併案，本院自應併予審究。被告所犯竊盜罪與行使偽造私文書罪，犯意各別，
    行為互殊，應予分論併罰。再被告曾因侵占等案件，經台灣高等法院判處有期徒
    刑五月確定，於八十四年五月二十日執行完畢，此有台灣高等法院被告前案紀錄
    表一份附卷可稽，其於五年內再犯本件竊盜罪為有期徒刑以上之罪，應依累犯之
    規定，加重其刑（其餘犯行，已逾五年，不構成累犯），並依法遞加重之。爰審
    酌被告犯罪之動機、手段、犯罪之次數甚多、所生之危害，及事後僅坦承部分犯
    行，餘均飾詞狡辯等一切情狀，量處如主文所示之刑，並定其應執行刑。被告用
    以行竊之板手、油壓剪各一支，係被告所有，業據被告及共犯辰○○供述在卷，
    雖未扣案，但無證據證明業已滅失；而扣案之汽車鑰匙二支，其中附表一編號六
    所查扣者，被告於警訊中供稱係竊汽車所用，且為其所有，另一支附表一編號一
    所查扣者，證人李馬龍於警訊中證稱為被告所有，用以啟動懸掛ＩＺ－九八一０
    號車牌之ＩＸ－七二五五號汽車等語，均應予沒收。又被告於汽車出租約定書上
    偽造之鄭儀男簽名及署押各三枚、本票上偽造鄭儀男簽名及署押各一枚、及00
    00000000、0000000000及0000000000號三支行動
    電話服務申請書上偽造之鄭儀男簽名各一枚，及被告用以撥打00000000
    00之扣案行動電話一支（內有ＳＩＭ卡一張），變造鄭儀男及甲○○身分證上
    之被告照片各一張，均係被告供犯罪所用之物，且為被告所有，業據被告供述在
    卷，均應依法沒收。至檢察官雖聲請沒收附表二所示之扣案物，然附表二所示編
    號一至十七、二十四之物，被告於警訊中供稱：此些物品均係放在工具袋內，其
    不知為何人所有，編號十九至二十三之物為其所有，供做維修電玩機台使用之工
    具等語。證人即一同為警查獲之蔡武宏亦於警訊中證稱：警方查獲地為楊良國所
    居住，所查獲內有上開物品之皮包（即上開工具袋）為楊國良所有等語。是扣案
    物除附表二編號二十五之汽車鑰匙為被告竊盜所用外，其餘部分非被告所有、部
    分非被告用以行竊，自無從宣告沒收，附此敘明。
三、公訴意旨另以：被告於八十九年六月中旬，在花蓮市華友超商內，攜帶強力剪等
    兇器，竊取甲○○身分證一枚，因認被告涉有刑法第三百二十一條第一項第三款
    攜帶兇器竊盜罪嫌云云。訊據被告堅持否認有竊取甲○○身分證之犯行，辯稱：
    該身分證係在花蓮市華友超商內所拾獲等語。經查被告雖於偵查及本院受理羈押
    訊問時坦承在花蓮市華友超商內竊取甲○○身分證之事實。惟其於警訊時，即供
    稱甲○○之身分證係在華友超商所拾獲等語。且甲○○之身分證係於八十九年六
    月間，因甲○○將車號ＨＱ－七八八五號自小客車停放在花蓮縣光復鄉○○村○○路一家卡拉ＯＫ店前，遭不詳之人竊得該車，而放在車內之甲○○身分證一枚
    併同遭竊等情，業據證人甲○○於警訊時證述明確。足見被告於偵查及本院受理
    羈押訊問時之自白與事實並不相符，自難採信。並本於罪疑為輕原則，採信被告
    於本院審理時之自白。此外，復查無其他積極證據足證被告有公訴人所指述之此
    部分竊盜犯行，自屬不能證明其犯罪，惟因檢察官認此部分與前開有罪之竊盜部
    分，有連續犯之裁判上一罪關係，爰不另為無罪之諭知。
四、至同案被告辰○○待拘提到案，另行審結。
據上論斷，應依刑事訴訟法第二百九十九條第一項前段，刑法第二十八條、第五十六
條、第三百二十一條第一項第二、三款、第三百五十四條、刑法第三百四十九條第一
項、第二百十六條、第二百十二條、第二百十條、第三百三十九條第一項、第二項、
第三百三十七條、第五十五條、第四十七條、第三十八條第一項第二款、第二百十九
條、第五十一條第五款，罰金罰鍰提高標準條例第一條前段，判決如主文。
本案經檢察官李子春到庭執行職務。
中      華      民      國      九十    年      九      月     十九     日
                                臺灣花蓮地方法院刑事庭
                                    法  官  李  世  華
右正本證明與原本無異。
如對本判決不服，應於送達後十日內，向本院提出上訴狀。（應抄附繕本）告訴人或
被害人如對於本判決不服者，應具備理由請求檢察官上訴，其上訴期間之計算係以檢
察官收受判決正本之日期為準。
                                    法院書記官
中      華      民      國      九十    年      九      月     二十八   日
附錄本判決論罪之法律條文：
刑法第三百二十一條第一項第二、三款：
犯竊盜罪而有左列情形之一者，處六月以上五年以下有期徒刑：
二、毀越門扇、牆垣或其他安全設備而犯之者。
三、攜帶兇器而犯之者。
刑法第三百五十四條：
毀棄、損壞前二條以外之他人之物或致令不堪用，足以生損害於公眾或他人者，處二
年以下有期徒刑、拘役或五百元以下罰金。
刑法第三百四十九條第一項：
收受贓物者，處三年以下有期徒刑、拘役或五百元以下罰金。
刑法第二百十六條：
行使第二百十條至第二百十五條之文書者，依偽造、變造文書或登載不實事項或使登
載不實事項之規定處斷。
刑法第二百十二條：
偽造、變造護照、旅券、免許證、特許證及關於品行、能力、服務或其他相類之證書
、介紹書，足以生損害於公眾或他人者，處一年以下有期徒刑，拘役或三百元以下罰
金。
刑法第二百十條：
偽造、變造私文書，足以生損害於公眾或他人者，處五年以下有期徒刑。
刑法第三百三十九條第一項、第二項：
意圖為自己或第三人不法之所有，以詐術使人將本人或第三人之物交付者，處五年以
下有期徒刑、拘役或科或併科一千元以下罰金。
以前項方法得財產上不法之利益或使第三人得之者亦同。
刑法第三百三十七條：
意圖為自己或第三人不法之所有，而侵占遺失物、漂流物或其他離本人所持有之物者
，處五百元以下罰金。
刑法第二百十九條：
偽造之印章、印文或署押，不問屬於犯人與否，沒收之。
附表一
┌──┬───┬─────┬──────┬───────────┬─────────┬─────────────┬─────────┐
│編號│被害人│犯罪時間  │犯罪地點    │犯罪方法              │竊得財物          │查獲時地                  │所犯法條          │
├──┼───┼─────┼──────┼───────────┼─────────┼─────────────┼─────────┤
│一  │己○○│八十九年一│花蓮市○○路│以不詳方式竊取        │車號ＩＺ－九八一０│警方於八十九年二月四日下午│刑法第三百二十條第│
│    │      │月二十七日│二九六巷十九│                      │號汽車一輛        │三時許，在花蓮縣豐濱鄉豐濱│一項              │
│    │      │凌晨      │號前        │                      │                  │村溪畔小吃部前道路旁查獲懸│                  │
│    │      │          │            │                      │                  │掛車牌ＩＺ－九八一０號之汽│                  │
│    │      │          │            │                      │                  │車（原車號ＩＸ－七二五五號│                  │
│    │      │          │            │                      │                  │），並扣得丑○○所有用以行│                  │
│    │      │          │            │                      │                  │竊之鑰匙一支。            │                  │
├──┼───┼─────┼──────┼───────────┼─────────┼─────────────┼─────────┤
│二  │丁○○│八十九年二│花蓮市○○路│以自備鑰匙行竊        │車號ＩＸ－七二五五│同右                      │同右              │
│    │      │月四日凌晨│果菜市場    │                      │號汽車一輛        │                          │                  │
│    │      │五時許    │            │                      │                  │                          │                  │
├──┼───┼─────┼──────┼───────────┼─────────┼─────────────┼─────────┤
│三  │子○○│八十九年五│花蓮縣玉里鎮│持放在陳昭逞車上，非其│車號ＥＶ－一四九五│因陳昭逞向警方報案而查獲。│刑法第三百二十一條│
│    │      │月三十日下│民族路玉里國│所有，客觀上可供兇器使│號汽車一輛（車上放│                          │第一項第三款、第三│
│    │      │午六時許  │小活動中心前│用之Ｔ字型板手強將汽車│有駕照、行照、保險│                          │百五十四條        │
│    │      │          │            │鎖打開而竊得（汽車鎖業│證等物）          │                          │                  │
│    │      │          │            │經破壞）。（已告訴）  │                  │                          │                  │
├──┼───┼─────┼──────┼───────────┼─────────┼─────────────┼─────────┤
│四  │游寶琴│八十九年六│花蓮市○○街│同右。（已告訴）      │車號ＨＣＱ－四九二│同右                      │同右              │
│    │所有，│月一日凌晨│一七一號旁  │                      │號機車一輛        │                          │                  │
│    │平日由│四時許    │            │                      │                  │                          │                  │
│    │癸○○│          │            │                      │                  │                          │                  │
│    │使用  │          │            │                      │                  │                          │                  │
├──┼───┼─────┼──────┼───────────┼─────────┼─────────────┼─────────┤
│五  │寅○○│八十九年六│花蓮市國富三│以不詳方法行竊        │車號ＢＶ－五六九二│因警方查獲左揭犯行，被告主│刑法第三百二十條第│
│    │（起訴│月二十五日│街四十六號前│                      │號汽車一輛及放在車│動帶警方至花蓮縣吉安鄉中央│一項              │
│    │書誤載│凌晨一時許│            │                      │內之行照一枚      │路一五０巷七號前，取出車號│                  │
│    │為胡慧│（起訴書誤│            │                      │                  │ＢＶ－五六九二號汽車（懸掛│                  │
│    │君）  │載為二十七│            │                      │                  │Ｌ三－四０三０號車牌，車內│                  │
│    │      │日八時）  │            │                      │                  │並有ＢＶ－五六九二號車牌二│                  │
│    │      │          │            │                      │                  │面、ＩＺ－０六０二號車牌一│                  │
│    │      │          │            │                      │                  │面、其之前所竊得之洗衣機一│                  │
│    │      │          │            │                      │                  │台（如附表編號十一）      │                  │
├──┼───┼─────┼──────┼───────────┼─────────┼─────────────┼─────────┤
│六  │巳○○│八十九年六│花蓮縣吉安鄉│以不知何人所有，可供兇│車號ＨＱ－六四八三│警方於八十九年八月一日晚上│刑法第三百二十一條│
│    │      │月二十八日│仁里村南埔十│器使用之一字型螺絲起子│號汽車一輛        │十一時許，在花蓮縣吉安鄉舊│第一項第三款      │
│    │      │七時許凌晨│六街口      │開門，用扣案之汽車鑰匙│                  │村三街三二號一樓查獲，並扣│                  │
│    │      │          │            │一把啟動而行竊。      │                  │得被告所有用以行竊之汽車鑰│                  │
│    │      │          │            │                      │                  │匙一支、變造之甲○○身分證│                  │
│    │      │          │            │                      │                  │一張及內有以鄭儀男身分證申│                  │
│    │      │          │            │                      │                  │請之ＳＩＭ卡之行動電話一支│                  │
│    │      │          │            │                      │                  │，且在該處停車場發現車號Ｈ│                  │
│    │      │          │            │                      │                  │Ｑ－六四八三號自小客車一輛│                  │
│    │      │          │            │                      │                  │（懸掛車牌ＩＹ－三六八八號│                  │
│    │      │          │            │                      │                  │）                        │                  │
├──┼───┼─────┼──────┼───────────┼─────────┼─────────────┼─────────┤
│七  │辛○○│八十九年六│花蓮市○○路│以自己所有，可供兇器使│車號Ｌ三－四０三０│                          │同右              │
│    │（起訴│月底      │太昇汽車修理│用之板手一支竊得      │號汽車之車牌二面  │                          │                  │
│    │書誤載│          │廠旁        │                      │                  │                          │                  │
│    │為鄭小│          │            │                      │                  │                          │                  │
│    │娟）  │          │        │                      │                  │                          │                  │
├──┼───┼─────┼──────┼───────────┼─────────┼─────────────┼─────────┤
│八  │卯○○│八十九年七│花蓮市忠烈祠│同右                  │車號ＩＹ－三六八八│                          │同右              │
│    │      │月初      │旁          │                      │號汽車之車牌二面  │                          │                  │
├──┼───┼─────┼──────┼───────────┼─────────┼─────────────┼─────────┤
│九  │乙○○│八十九年七│花蓮縣吉安鄉│同右                  │車號ＩＺ－０六０二│                          │同右              │
│    │      │月中旬    │福興村福興四│                      │號汽車之車牌一面  │                          │                  │
│    │      │          │街底        │                      │                  │        │                  │
├──┼───┼─────┼──────┼───────────┼─────────┼─────────────┼─────────┤
│十  │戊○○│八十九年七│花蓮縣壽豐鄉│被告與辰○○共同開車前│電視機、電冰箱、電│                          │刑法第三百二十一條│
│    │      │月十五日凌│平和村中華路│往，由被告持自己所有可│腦、列表機、抽水機│                          │第一項第二、三款攜│
│    │      │晨四時許  │二段一三九之│供兇器使用之油壓剪剪斷│各一台、冷氣機二台│                          │帶兇器、毀壞安全設│
│    │      │          │二號俊偉實業│貨櫃屋之窗戶上鐵條後，│、手套五打        │                          │備竊盜。          │
│    │      │          │公司之貨櫃屋│進入屋內行竊，辰○○則│                  │                          │                  │
│    │      │          │辦公室（夜間│在旁把風，並將被告由內│                  │                          │                  │
│    │      │          │無人看守）│搬出之物品搬至車上擺放│                  │                          │                  │
├──┼───┼─────┼──────┼───────────┼─────────┼─────────────┼─────────┤
│十一│壬○○│八十九年七│花蓮縣吉安鄉│被告與綽號阿祥之成年男│放在二樓之電腦一台│                          │刑法第三百二十一條│
│    │      │月三十日中│干城村干城二│子共同至該處，利用屋主│（含主機、列表機、│                          │第一項第二款毀壞門│
│    │      │午約十二時│五二號住處  │放在外面之梯子爬到二樓│鍵盤）、一樓庭院之│                          │扇竊盜。          │
│    │      │          │            │，將二樓陽台門上之喇叭│洗衣機一台        │                          │                  │
│    │      │          │            │鎖破壞，進入屋內行竊，│                  │                          │                  │
│    │      │          │            │得手後由一樓客廳之大門│                  ││                  │
│    │      │          │            │離去，並在放在庭院之洗│                  │                          │                  │
│    │      │          │            │衣機一台竊走。（侵入住│                  │                          │                  │
│    │      │          │            │宅部分未據告訴）      │                  │                          │                  │
└──┴───┴─────┴──────┴───────────┴─────────┴─────────────┴─────────┘


司法院資訊處製作；財團法人民間司法改革基金會備份。
